【裁判字號】    95,台上,4817
【裁判日期】    950831
【裁判案由】    偽造文書
【裁判全文】
最高法院刑事判決            九十五年度台上字第四八一七號
    上  訴  人  甲○○
                        弄22.
上列上訴人因偽造文書案件，不服台灣高等法院中華民國九十五
年五月十六日第二審更審判決（九十五年度上更(一)字第七六號，
起訴案號：台灣台北地方法院檢察署八十九年度偵字第二０六五
五、二二五三二號，九十年度偵字第四八二六號），提起上訴，
本院判決如下：
    主  文
原判決關於甲○○部分撤銷，發回台灣高等法院。
    理  由
本件原判決撤銷第一審關於上訴人甲○○部分之判決，依連續犯
、牽連犯之例，適用有利於上訴人之法律，從一重改判仍論處上
訴人共同連續行使偽造私文書，足以生損害於他人罪刑，固非無
見。
惟按採為判決基礎之證據雖已調查，而其內容尚未明瞭者，即與
未經調查無異，如遽行判決，仍屬應於審判期日調查之證據未予
調查。本件依原判決事實欄內關於附表二（三）上訴人於偽造之
台新銀行信用卡（卡號0000000000000000）背
面簽名欄處及在台灣艾康股份有限公司通化店（下稱艾康通化店
）、大潤發中和店簽帳單（含顧客收執聯及商店留存聯）上偽造
王健銘署名，連續詐購物品部分，係認上訴人與王柏仁於民國八
十九年十月十七日下午三時三十一分許在艾康通化店，以上開偽
造之信用卡，向店員陳燕如詐購行動電話二支及配件包，共新台
幣（下同）三萬二千元；另於同日下午七時三十九分於大潤發中
和店，詐購商品五萬零一百元等情，對於上訴人否認有去大潤發
中和店盜刷之辯解，認不可採，在判決理由內加以指駁，雖已說
明其依憑之證據及理由，但查上訴意旨以上訴人所供承於上開在
艾康通化店盜刷之時間為該日下午六時三十分，並非同日下午三
時三十一分，此有台新銀行所提供之刷卡帳單影本可稽（見九十
年度偵字第四八二六號卷第六頁），原判決認定是該日下午三時
三十一分許，核與卷證資料不符，亦與相關證人之證詞不符，且
台北市○○街之艾康通化店至中和市大潤發中和店，在下午六至
七時下班尖峰時段，客觀上不可能於一小時內完成（包括在途交
通時間、選擇物品及完成刷卡），上訴人一再辯稱未至大潤發中
和店，原審未加調查，並說明其如何不可採之理由，均有違法云
云，經查尚非全然無據，因與上訴人應否對原判決附表二(三)中，
與王柏仁至大潤發中和店盜刷部分，負共同正犯之責任，至有關
連，自有再加調查、審認之必要。上訴意旨指摘原判決關於上訴
人部分不當，尚非全無理由，應認該部分仍有撤銷發回更審之原
因。又原判決不另為無罪之諭知（原判決理由六），及上訴人牽
連所犯行使變造國民身分證罪（刑法第二百十六條、第二百十二
條）、詐取取財罪（刑法第三百十九條第一項、第三項）部分，
基於審判不可分之原則，亦一併發回，合予指明。
據上論結，應依刑事訴訟法第三百九十七條、第四百零一條，判
決如主文。
中    華    民    國  九十五  年    八    月  三十一  日
                      最高法院刑事第五庭
                          審判長法官  莊  登  照
                                法官  洪  明  輝
                                法官  黃  一  鑫
                                法官  林  秀  夫
                                法官  徐  昌  錦
      本件正本證明與原本無異
                                      書  記  官
中    華    民    國  九十五  年    九    月    七    日
                                                      Ｖ


司法院資訊處製作；財團法人民間司法改革基金會備份。
